【裁判字號】    95,易,256
【裁判日期】    950620
【裁判案由】    竊盜
【裁判全文】
臺灣苗栗地方法院刑事判決               95年度易字第256號
公  訴  人  臺灣苗栗地方法院檢察署檢察官
被      告  乙○○
                    號
上列被告因竊盜案件，經檢察官提起公訴 （95年度偵字第1286號
），本院判決如下：
    主  文
乙○○竊盜，處罰金貳仟元，如易服勞役，以參佰元折算壹日。
    事  實
一、乙○○意圖為自己不法之所有，於民國95年2 月22日下午1
    時許，進入苗栗縣頭份鎮○○路1238之1 號「玩藝坊古董店
    」內，利用該店店長甲○○在走道另一端不注意之際，徒手
    竊取由甲○○所管領特價新臺幣80元之壽山石印材1 顆，得
    手後放入長褲左側之口袋內，於同日下午1 時25分許，僅右
    手拿化妝盒1 個前往櫃臺結帳，甲○○因之前已注意到乙○
    ○將壽山石印材拿在手中，且形跡可疑，乃詢問乙○○是否
    有其他物品要結帳，乙○○答稱沒有，甲○○乃要求搜查身
    體及衣物，經乙○○同意後，甲○○發現乙○○所穿長褲左
    側口袋鼓鼓狀，欲拿竹子探查，乙○○始自該口袋內拿出壽
    山石印材1 顆。
二、案經苗栗縣警察局頭份分局報請臺灣苗栗地方法院檢察署檢
    察官偵查起訴。
    理  由
一、訊據被告乙○○固不否認有於上揭時、地拿取壽山石材1 顆
    等情，惟矢口否認有竊盜犯行，辯稱：我當時右手拿著1 個
    小化妝盒、左手同時拿著手機、鑰匙及壽山石印材，她問我
    說有沒有東西要結帳，我說沒有的意思是說只有手上拿的這
    些東西；我並沒有偷壽山石材，且該石材價值不高，我不可
    能偷云云。經查：關於被告如何於上揭時、地竊取壽山石材
    1 顆及事後為甲○○所發現報警之過程等事實，迭經證人即
    被害人甲○○於警詢、偵查中及本院審理時結證甚詳，並有
    贓物領據保管單1 紙、照片4 張在卷可稽。被告雖一再辯稱
    當時兩手均有拿東西，而壽山石材即在左手云云，惟證人甲
    ○○於本院審理時證稱：「（他在結帳當時手上就只有拿1
    個化妝盒？）是。」、「分次，他先拿出鑰匙、然後手機，
    等我轉身要拿竹條的時候，他才自動拿出石材。」、「來結
    帳的時候只有右手拿小化妝盒，左手沒有東西，所以我才會
    問他可不可以搜身。」等語（見本院審判筆錄），且被告與
    證人甲○○之間並無過節，而證人甲○○當場亦未藉故要求
    被告以高價購買該壽山石材索賠等情，此為被告所自承，則
    證人甲○○應無故意設詞誣陷被告及製造事端之理；又本件
    被告所竊取之物品雖小、價值不高，然竊盜行為是否成立與
    所竊財物之價值並無直接關聯性，且衡諸一般社會常情，本
    件壽山石材體積狹小，容易引人順手牽羊行竊，而對於喜好
    石材者，縱使價值低廉，仍屬具有相當價值可供蒐集之物品
    ，故被告又辯稱不會竊取如此低廉之石材云云，亦不可採。
    綜上，被告所辯，均係事後卸責之詞，不足採信。本件事證
    明確，被告之犯行堪以認定。
二、核被告所為，係犯刑法第320 條第1 項之竊盜罪。爰審酌被
    告並無前科，且所竊取之財物價值非鉅，及其始終否認犯行
    ，惟年事已高，暨被告犯罪之動機、目的、手段、生活狀況
    、品行、智識程度，所竊物品業已返還被害人等一切情狀，
    量處如主文所示之刑，併諭知易服勞役之折算標準。
據上論斷，應依刑事訴訟法第299 條第1 項前段，刑法第320 條
第1 項、第42條第2 項前段，罰金罰鍰提高標準條例第1 條前段
、第2 條，判決如主文。
本案經檢察官黃彥琿到庭執行職務。
中    華    民    國    95    年    6     月    20    日
                  刑事第三庭  審判長法  官  柳章峰
                                    法  官  呂曾達
                                    法  官  林卉聆
以上正本證明與原本無異。
如不服本判決，應於判決送達後10日內向本院提出上訴狀（應抄
附繕本）。告訴人或被害人如對於本判決不服者，應具備理由請
求檢察官上訴，其上訴期間之計算係以檢察官收受判決正本之日
期為準。
                                    書記官  盧俊良
中    華    民    國    95    年    6     月    20    日
附錄論罪科刑之法條全文：
中華民國刑法第320條第1項
意圖為自己或第三人不法之所有，而竊取他人之動產者，為竊盜
罪，處5 年以下有期徒刑、拘役或500 元以下罰金。


司法院資訊處製作；財團法人民間司法改革基金會備份。
